【裁判字號】    89,重訴,211
【裁判日期】    890831
【裁判案由】    清償借款
【裁判全文】
臺灣臺南地方法院民事判決  八十九年度重訴字第二一一號
    原      告  華南商業銀行股份有限公司
    法定代理人  丙○○
    訴訟代理人  丁○○
    被      告  乙○○
                            .
                            身.
                甲○○      住.
                            .
                            身.
右當事人間請求清償借款事件，本院判決如左：
    主      文
被告應連帶給付原告新台幣柒佰伍拾壹萬貳仟伍佰壹拾貳元及如附表所示之利息、違
約金。
訴訟費用由被告連帶負擔。
本判決於原告以新台幣貳佰伍拾萬肆仟元供擔保後，得假執行。
    事      實
甲、原告方面：
  一、聲明：求為判決除假執行擔保金額外，如主文所示。
  二、陳述：被告乙○○先於民國八十四年九月十四日邀同被告甲○○為連帶保證人
      ，向原告借款新台幣（下同）六百二十五萬元，約定借款期限自八十四年九月
      十四日起至一百零一年九月十四日止，並自八十四年十月起，於每月十四日攤
      還本息一次，利息則按年率百分之九點七五計算，並於原告基本放款利率調整
      ，自調整時起，按新訂基本放款利率加碼年率百分之一點九五計算，及逾期清
      償在六個月以內者，按上開利率百分之十，在六個月以上者，按上開利率百分
      之二十計付違約金。被告乙○○於借得上開款項後，又分別於八十六年三月十
      五日及同年六月二日，邀同被告甲○○及訴外人沈資峰為連帶保證人，向原告
      借得五十萬元及一百萬元二筆借款，其中五十萬元部分之借款期間自八十六年
      三月十五日起至同年九月十四日止，利息依原告基本放款利率加碼百分之一點
      六五（即百分之九點一七五）計算；一百萬元部分之借款期間則自八十六年六
      月二日起至同年十一月二十七日止，利息則按原告基本放款利率加碼年率百分
      之一點六二五（即百分之九點一五）計算，二者違約金之約定則與前開違約金
      之約定相同。詎被告就第一筆六百二十五萬元之借款，自八十六年三月十四日
      起即未繼續繳付任何本息，屢經原告催討，被告均置之不理，依約定書第五條
      第一款之約定，被告業已喪失期限利益，全部借款視為全部到期。而第二筆五
      十萬元之借款自八十六年五月十四日起亦未繳付任何本息，第三筆一百萬元之
      借款則自八十六年六月二日起未繳付任何本息，且該第二筆及第三筆借款之清
      償期亦均屆至，被告乙○○自應返還原告上開三筆借款之本金暨如附表所示之
      利息及違約金，而被告甲○○為被告乙○○之連帶保證人，就上開三筆借款總
      額應與被告乙○○負連帶清償之責，為此提起本件訴訟。
  三、證據：提出借據及約定書影本三紙、放款部分本金、利息收回記錄影本二紙、
      貸款本息攤還表影本一紙、授信約定書影本二紙、轉帳支出傳票五紙、基本放
      款利率變動表影本一紙、戶籍謄本二件。
乙、被告方面：
  一、被告乙○○：未於言詞辯論期日到場，亦未提出書狀作何聲明或陳述。
  二、被告甲○○：
    （一）聲明：同意原告之請求。
    （二）陳述：伊不否認有向原告借這些錢，是伊與太太即被告乙○○一起借的，
          但是因為目前經濟困難，所以沒有能力還錢。
    理      由
一、本件被告乙○○、甲○○均未於言詞辯論期日到場，核無民事訴訟法第三百八十
    六條所列各款情形，應依原告之聲請，由其一造辯論而為判決。
二、本件原告主張：被告乙○○於八十四年九月十四日邀同被告甲○○為連帶保證人
    ，向原告借款新台幣六百二十五萬元，約定借款期限自八十四年九月十四日起至
    一百零一年九月十四日止，並自八十四年十月份起於每月十四日攤還本息一次，
    利息則按年率百分之九點七五計算，並於原告基本放款利率調整，自調整時起，
    按新訂基本放款利率加碼年率百分之一點九五計算，及逾期清償在六個月以內者
    ，按上開利率百分之十，在六個月以上者，按上開利率百分之二十計付違約金。
    被告乙○○於借得上開款項後，又分別於八十六年三月十五日及同年六月二日，
    另邀同被告甲○○及訴外人沈資峰為連帶保證人，向原告借得五十萬元及一百萬
    元二筆借款，其中五十萬元部分之借款期間自八十六年三月十五日起至同年九月
    十四日止，利息依原告基本放款利率加碼百分之一點六五（即百分之九點一七五
    ）計算；一百萬元部分之借款期間則自八十六年六月二日起至同年十一月二十七
    日止，利息則按原告基本放款利率加碼年率百分之一點六二五（即百分之九點一
    五）計算，二者違約金之約定則與前開違約金之約定相同。詎被告就第一筆六百
    二十五萬元之借款，自八十六年三月十四日起即未繼續繳付任何本息，屢經原告
    催討，被告均置之不理，依約定書第五條第一款之約定，被告業已喪失期限利益
    ，全部借款視為全部到期。而第二筆五十萬元之借款自八十六年五月十四日起亦
    未繳付任何本息，第三筆一百萬元之借款則自八十六年六月二日起未繳付任何本
    息，且該第二筆及第三筆借款之清償期亦均屆至，被告乙○○自應返還原告上開
    三筆借款之本金暨如附表所示之利息及違約金，而被告甲○○為被告乙○○之連
    帶保證人，就上開三筆借款總額應與被告乙○○負連帶清償之責等情，業據其提
    出所述相符之借據及約定書、放款部分本金、利息收回記錄、貸款本息攤還表影
    本、授信約定書、轉帳支出傳票、基本放款利率變動表及戶籍謄本等物件為證，
    並經被告甲○○到庭自認無訛。被告乙○○則未於言詞辯論期日到場，亦未提出
    書狀作何聲明或陳述供本院斟酌，堪信原告主張為真正。從而，原告依據消費借
    貸及連帶保證之法律關係，請求被告應連帶給付原告七百五十一萬二千五百一十
    二元及如附表所示之利息及違約金，為有理由，應予准許。。
三、本件原告陳明願供擔保，請求宣告假執行，核無不合，茲酌定擔保金額，予以准
    許。
四、結論：本件原告之訴為有理由，依民事訴訟法第三百八十五條第一項前段、第八
    十五條第二項、第三百九十條第二項，判決如主文。
中      華      民      國    八十九    年      八      月    三十一    日
                                臺灣臺南地方法院民事第三庭
~B審判長法  官  沈揚仁
~B      法  官  洪碧雀
~B      法  官  許蕙蘭
右為正本係照原本作成
如對本判決上訴，須於判決送達後廿日內向本院提出上訴狀
中      華      民      國    八十九    年      八      月    三十一    日
                                            法院書記官  賴政安
~F0
~T40
   附表
  ┌───┬────────┬───────┬────────────┬──────────────────┐
  │ 編號 │ 債權金額（元） │利率（年息﹪）│   利息起迄日           │     違約金起迄日                   │
  │      │                │              │                        │                                    │
  ├───┼────────┼───────┼────────────┼──────────────────┤
  │  一  │ 0000000 │ 九點三七五   │自八十六年三月十四日起  │自八十六年四月十五日起至清償日止，逾│
  │      │                │              │至清償日止              │期在六個月以內者，按上開利率之一成，│
  │      │                │              │                        │超過六個月者，按上開利率之二成計算  │
  ├───┼────────┼───────┼────────────┼──────────────────┤
  │  二  │    五０００００│ 九點一七五   │自八十六年五月十四日起  │自八十六年六月十五日起至清償日止，逾│
  │      │                │              │至清償日止              │期在六個月以內者，按上開利率之一成，│
  │      │                │              │                        │超過六個月者，按上開利率之二成計算  │
  ├───┼────────┼───────┼────────────┼──────────────────┤
  │  三  │ 0000000 │ 九點一五     │自八十六年六月二日起    │自八十六年七月三日起至清償日止，逾期│
  │      │                │              │至清償日止              │在六個月以內者，按上開利率之一成，超│
  │      │                │              │                        │過六個月者，按上開利率之二成計算    │
  └───┴────────┴───────┴────────────┴──────────────────┘


司法院資訊處製作；財團法人民間司法改革基金會備份。
